台灣台中地方法院民事裁定　　　　　 100年度消債聲字第44號
聲請人　　　李克恭
即債務人
相對人　　　華南商業銀行股份有限公司
即債權人
法定代理人　王濬智
代　理　人　許方如
相對人　　　豐(台灣)商業銀行股份有限公司
即債權人
法定代理人　李鐘培
相對人　　　聯邦商業銀行股份有限公司
即債權人
法定代理人　李憲章
相對人　　　遠東國際商業銀行股份有限公司
即債權人
法定代理人　洪信德
相對人　　　元大商業銀行股份有限公司
即債權人
法定代理人　顏慶章
相對人　　　台新國際商業銀行股份有限公司
即債權人
法定代理人　吳清文
相對人　　　中國信託商業銀行股份有限公司
即債權人
法定代理人　辜濂松
相對人　　　臺灣金聯資產管理股份有限公司
即債權人
法定代理人　沈臨龍
相對人　　　立新資產管理股份有限公司
即債權人
法定代理人　蔡志鴻
上列當事人間因消費者債務清理事件，債務人聲請更生，經本院
裁定開始清算程序，嗣經裁定清算程序終結，本院裁定如下：
    主    文
債務人李克恭不免責。
    理    由
一、按債務人有下列各款情形之一者，法院應為不免責之裁定，
    但債務人證明經普通債權人全體同意者，不在此限：一於七
    年內曾依破產法或本條例規定受免責；二隱匿、毀損應屬清
    算財團之財產，或為其他不利於債權人之處分；三捏造債務
    或承認不真實之債務；四因浪費、賭博或其他投機行為，致
    財產顯然減少或負擔過重之債務，而生開始清算之原因；五
    於清算聲請前一年內，已有清算之原因，而隱瞞其事實，使
    他人與之為交易致生損害；六明知已有清算原因之事實，非
    基於本人之義務，而以特別利於債權人中之一人或數人為目
    的，提供擔保或消滅債務；七隱匿、毀棄、偽造或變造帳簿
    或其他會計文件之全部或一部，致其財產之狀況不真確；八
    故意於財產及收入狀況說明書為不實之記載，或有其他故意
    違反本條例所定義務之行為，消費者債務清理條例第134條
    定有明文。
二、經查：
  (一)債務人李克恭依消費者債務清理條例，聲請更生，前經本院
    於民國（下同）99年9月20日裁定開始更生程序，嗣債務人
    於債權表確定後【總債務新台幣（下同）6,791,320元，木
    金部分為4,450,653元】確定後，提出之更生方案（每月清
    償15,000元，8年96期，還款金額1,440,000元，清償成數約
    21.20%），經本院定期於99年11月24日訊問時，而到場之債
    權人華南商業銀行股份有限公司、聯邦商業銀行股份有限公
    司、遠東國際商業銀行股份有限公司、元大商業銀行股份有
    限公司、台新國際商業銀行股份有限公司、中國信託商業銀
    行股份有限公司均表示不同意債務人之更生方案，另債權人
    豐(台灣)商業銀行股份有限公司則以書狀表示不同意債務
    人之更生方案，是債務人所提更生方案，即未能依消費者債
    務清理條例第59條、第60條規定獲得債權人會議之可決。並
    經本院斟酌其所提更生方案，難認其條件係屬公允，於99年
    12月1日裁定開始清算程序，嗣於本院100年4月19日裁定清
    算程序終結，並經確定在案，有99年度消債更字第178號、9
    9年度消債清字第145號、100年度司執消債清字第4號裁定在
    卷可憑。
  (二)依各債權人提出債務人前之消費紀錄顯示，債務人自88年間
    起即有預借現金情事，其後陸續有高額信用貸款、預借現金
    、現金卡借款之情事：信用貸款（90年6月14日720,900元、
    92年11月27日688,300元、94年6月23日300,000元）；預借
    現金及現金卡借款（88年9月2日10,000元、10,000元、88年
    11月24日5,000元、88年12月3日10,000元、88年12月23日10
    ,000元、88年12月30日5,000元、89年4月15日5,000元、89
    年7月17日10,000元、89年8月1日5,000元、89年9月22日15,
    000元、89年12月26日3,000元、91年7月29日5,000元、91年
    9月23日10,000元、91年10月31日5,000元、91年11月21日10
    ,000元、92年1月20日5,000元、92年7月10日5,000元、92年
    7月12日10,000元、92年7月23日20,000元、92年8月1日10,0
    00元、92年8月4日5,000元、9 2年10月20日20,000元、20,0
    00元、92年12月13日10,000元、92年12月20日20,000元、92
    年12月27日10,000元、93年1月1日10,000元、93年1月1日8,
    000元、93年3月28日10,000、93年4月19日20,000元、20,00
    0元、20,000元、93年4月24日20,000元、93年5月2日20,000
    元、93年5月6日10,000元、20,000元、93年5月23日20,000
    元、20,000元、93年6月12日5,000元、93年6月14日20,000
    元、93年6月17日100,000元、93年7月1日20,000元、93年7
    月8日10,000元、93年7月24日20,000元、9 3年7月26日10,0
    00元、93年8月22日6,000元、93年9月6日5, 000元、93年9
    月26日2,000元、5,000元、93年10月22日20,0 00元、93年1
    1月2日10,000元、93年11月28日4,000元、93年12月19日10,
    000元、93年12月20日20,000元、20,000元、20,000元、93
    年12月24日20,000元、10,000元、94年1月20日20,000元、2
    0,000元、20,000元、94年3月16日20,000元、20,000元、20
    ,000元、94年5月9日20,000元、94年5月15日20, 000元、94
    年5月23日10,000元、20,000元、20,000元、94年6月8日10,
    000元、10,000元、94年6月10日10,000元、10,000元、94年
    6月21日10,000元、20,000元、94年6月28日20,00 0元、94
    年7月1日16,000元、94年8月20日8,000元）等，計信用貸款
    1,709, 200元、信用卡及現金卡借款1,022,000元，合計為
    2,731,200元，且多有單日即借款6萬元、10萬元、單月借款
    達9萬元、10萬元等情事，復未能具體說明其上述大額借款
    之用途，顯然已逾一般人生活所必要之程度。
  (三)債務人復有下述消費紀錄：【購物（88年11月6日日通汽車
    商行23,779元、90年5月29日得易購電視購物1,380元、90年
    5月29日中信郵購3,996元、90年6月5日排行榜音樂磁場
    1,920元、90年6月28日中信郵購12,996元、90年7月31日排
    行榜音樂磁場2,050元、90年9月3日吉特企業社8,300元、90
    年9月23日遠百企業2,683元、新光三越3,720元、91年1月5
    日大和汽車電機行15,900元、91年1月6日新光三越3,245元
    、91年2月9日大和汽車電機行7,700元、91年3月25日遠百企
    業2,844元、91年5月26日遠百企業3,999元、91年7月16日遠
    百企業1,395元、91年9月4日遠百企業2,349元、91年9月22
    日新光三越4,594元、91年9月23日來來皮鞋1,800元、91年
    10月8日遠百企業1,647元、91年10月8日廣通國際行銷5,500
    元、92年1月13日誠隆國際行銷20,000元、92年2月18日遠百
    企業1,713元、92年4月15日東森得易購2,460元、92年4月21
    日大和汽車電機行18,800元、92年5月11日4,389元、92年9
    月4日遠百企業2,445元、新光三越30,900元、92年9月16日
    勁碟有限公司1,800元、92年9月19日遠百企業2,465元、92
    年9月8日隆誠國際行銷12,000元、92年10月24日遠百企業3,
    659元、92年12月24日東森得易購2,600元、92年11月6日松
    霖視聽電腦89,750元、93年4月17日原群國際16,583元、93
    年5月8日懶的找店30,000元、93年4月30日勁碟有限公司3,3
    60元、93年5月17日勁碟有限公司1,970元、93年9月7日展宏
    汽車材料有限公司54,348元、93年11月14日彬凱勝商行86,9
    60元、93年12月11日原群運動用品18,342元、94年1月29日
    神腦國際20,000元、94年8月20日登鋒資訊10,000元）；旅
    宿（90年9月26日雄獅旅行社20,800元、92年9月9日儷京汽
    車旅館2,560元、94年2月1日得益旅行社16,290元、94年8月
    9日得益旅行社28,000元）；餐飲（91年6月20日富豪飲食店
    4,000元、91年9月7日全海岸活蝦之家4,120元、92年2月14
    日全海岸海蝦之家2,190元、92年3月2日富豪飲食店3,300元
    、92年8月12日麗登餐宴飲食4,40 0元、93年5月30日歡喜就
    好餐飲店34,600元、93年10月28日麗登餐宴飲食11,000元）
    ；理容、娛樂（90年2月3日艾莉莎美容護膚2,860元、90年2
    月4日東京育樂有限公司1,300元、91年6月25日理容KTV4,00
    0元、91年9月21日視聽理容中心5,000元、92年1月19日憶晶
    皇宮理容名店21,100元、92年1月26日富豪金世界18,300元
    、92年3月2日富豪金世界52,400元、92年3月29日富豪金世
    界3,300元、92年5月7日富豪金世界11,900元、92年5月16日
    麗登名店12,000元、92年7月3日麗登名店24,900元、92年8
    月26日麗登名店3,300元、92年8月31日麗登名店8,800元、
    92年9月1日麗登名店8,800元、92年9月8日麗登名店8,800元
    、92年9月11日麗登名店5,900元、92年9月13日麗登名店11,
    000元、92年9月22日麗登名店4,400元、92年9月23日麗登名
    店11,000元、92年9月24日麗登名店8,800元、92年9月28日
    麗登名店11,000元、92年10月6日麗登名店14,300元）；電
    信通訊（91年10月5日遠傳電信10,380元、92年8月5日全虹
    企業15,300元、92年9月5日東信電訊3,749元、93年4月17日
    全虹通信7,580元、94年1月28日哈啦網通電訊7,622元）】
    ，另有多筆商業保險之消費等，核非屬生活必要之支出，且
    其每月消費額度時有逾越收入總額之情事。
  (四)依前述，債務人於其收入已不敷負擔其債務，並屢向債權人
    大額借款之際，仍未節制其支出，而上述消費情事，是債務
    人乃因浪費而致負擔過重債務，而有消費者債務清理條例所
    定不免責之事由存在。
三、綜上，債務人之消費紀錄既然有浪費以致負擔過重債務，而
    生開始清算之原因，且債權人（除立新資產管理股份有限公
    司外）均具狀表示不同意免責，債務人又無法證明其業經普
    通債權人全體之同意，則依上揭說明，本件債務人不得免責
    ，爰裁定如主文。
中    華    民    國   100    年     7    月    25    日
                        臺灣臺中地方法院民事庭
                              法  官  陳文爵
上為正本係照原本作成
如對本裁定抗告應於送達後10日內向本院提出抗告狀，並繳納新
台幣1000元之裁判費。
中    華    民    國   100    年     7    月    25    日
                              書記官  陳貴欽